【裁判字號】    98,訴,49
【裁判日期】    980227
【裁判案由】    毒品危害防制條例
【裁判全文】
臺灣宜蘭地方法院刑事判決                98年度訴字第49號
公  訴  人  臺灣宜蘭地方法院檢察署檢察官
被      告  甲○○
上列被告因違反毒品危害防制條例案件，經檢察官提起公訴（97
年度毒偵字第971號），本院合議庭裁定適用簡式審判程序，爰
不經通常程序判決如下：
    主  文
甲○○施用第一級毒品，累犯，處有期徒刑捌月。扣案之第一級
毒品海洛因壹包（驗畢餘重零點柒捌柒捌公克）沒收銷燬之。扣
案之注射針筒壹支沒收。
    犯 罪 事 實
一、甲○○前因施用毒品案件，經臺灣士林地方法院以89年度毒
    聲字第1020號裁定送觀察勒戒，因認無繼續施用毒品傾向，
    經臺灣士林地方法院檢察署檢察官於民國89年5月24日以89
    年度毒偵字第1340號為不起訴處分確定。又因施用毒品案件
    ，經臺灣士林地方法院以90年度毒聲字第1146號裁定送觀察
    勒戒，因認無繼續施用毒品傾向，經臺灣士林地方法院檢察
    署檢察官於90年12月27日以90年度毒偵字第326號為不起訴
    處分確定。又因犯竊盜案件經臺灣士林地方法院以91年度士
    簡字第678號判決判處有期徒刑8月確定，於93年2月13日入
    監執行，並於93年10月5日縮刑期滿執行完畢。詎仍不知悔
    改，又基於施用第一級毒品海洛因及第二級毒品安非他命之
    犯意，於97年10月25日，在宜蘭縣壯圍鄉東港村海灘之工寮
    內，以將海洛因及安非他命摻在一起以玻璃球燒烤吸食之方
    式，同時施用第一級毒品海洛因及第二級毒品安非他命1次
    ，嗣於97年10月27日晚間11時10分許為警在上址查獲，並扣
    得第一級毒品海洛因1包（驗後淨重0.7878公克）及其預備
    供施用海洛因所用之注射針筒1支。
二、案經宜蘭縣政府警察局礁溪分局報請臺灣宜蘭地方法院檢察
    署檢察官偵查起訴。
    理  由
一、上開事實，業據被告甲○○於本院審理時坦承不諱，且被告
    於97年10月27日經警採尿送驗結果，確呈嗎啡、安非他命類
    陽性反應，此有慈濟大學濫用藥物檢驗中心檢驗總表、尿液
    編號對照表在卷可稽，並有海洛因1包及注射針筒1支扣案可
    資參佐，而扣案之毒品經送檢驗之結果，含海洛因成分，毛
    重1.0420公克，驗畢餘重0.7878公克等情，亦有交通部民用
    航空局醫務中心毒品鑑定書附卷可考，核均與被告前開任意
    性自白之事實相符，自堪信為真實。查被告前因施用毒品案
    件，經臺灣士林地方法院以89年度毒聲字第1020號裁定送觀
    察勒戒，因認無繼續施用毒品傾向，經臺灣士林地方法院檢
    察署檢察官於89年5月24日以89年度毒偵字第1340號為不起
    訴處分確定。又因施用毒品案件，經臺灣士林地方法院以90
    年度毒聲字第1146號裁定送觀察勒戒，因認無繼續施用毒品
    傾向，經臺灣士林地方法院檢察署檢察官於90年12月27日以
    90年度毒偵字第326號為不起訴處分確定，有臺灣高等法院
    被告前案紀錄表在卷可按，本件事證明確，被告犯行堪以認
    定，應依法論科。
二、核被告所為，係犯毒品危害防制條例第10條第1項、第2項之
    施用第一級、第二級毒品罪。其施用第一級毒品海洛因、第
    二級毒品安非他命前持有第一級毒品海洛因及第二級毒品安
    非他命之低度行為，為施用毒品之高度行為所吸收，均不另
    論罪。被告同時施用第一級毒品海洛因及第二級毒品安非他
    命，為想像競合犯，應從一重之施用第一級毒品罪處斷。查
    被告前因犯竊盜案件經臺灣士林地方法院以91年度士簡字第
    678號判決判處有期徒刑8月確定，於93年2月13日入監執行
    ，並於93年10月5日縮刑期滿執行完畢，有卷附臺灣高等法
    院被告前案紀錄表可按，其受有期徒刑之執行完畢後，5年
    內故意再犯本件有期徒刑以上之罪，為累犯，依法加重其刑
    。爰審酌被告施用毒品之行為對於自己及社會所造成之危害
    程度非輕，且經觀察勒戒、強制戒治後，仍難抑毒癮，再度
    施用毒品，惟念其犯後審理中坦承犯行，態度尚稱良好等一
    切情狀，量處如主文所示之刑。扣案之第一級毒品海洛因1
    包（驗畢餘重0.7878公克），為查獲之第一級毒品，不問屬
    於被告與否，應依毒品危害防制條例第18條第1項前段之規
    定沒收銷燬之。而扣案之注射針筒1支，為被告所有預備供
    施用毒品所用之物，業據被告供陳在卷，應依刑法第38條第
    1項第2款之規定，宣告沒收之。至被告自承所供施用海洛因
    及安非他命所用之玻璃球1個，業已滅失，爰不另為沒收之
    諭知，附此敘明。
據上論斷，應依刑事訴訟法第273條之1、第299條第1項前段，毒
品危害防制條例第10條第1項、第2項、第18條第1項前段，刑法
第11條前段、第55條、第47條第1項、第38條第1項第2款，判決
如主文。
本案經檢察官張立言到庭執行職務
中    華    民    國    98    年    2     月    27    日
                  刑事第二庭法  官  鄭貽馨
以上正本證明與原本無異。
如不服本判決應於收受送達後十日內向本院提出上訴書狀，並應
敘述具體理由；其未敘述上述理由者，應於上訴期間屆滿後二十
日內向本院補提理由書(均須按他造當事人之人數附繕本)「切勿
逕送上級法院」。
                            書記官  高雪琴
中    華    民    國    98    年    2     月    27    日
附錄本案論罪科刑法條全文：
毒品危害防制條例第10條
施用第一級毒品者，處 6 月以上 5 年以下有期徒刑。
施用第二級毒品者，處 3 年以下有期徒刑。


司法院資訊處製作；財團法人民間司法改革基金會備份。
